臺灣新竹地方法院民事簡易判決　　　　94年度竹簡字第327號
原　　　告　辰○○
被　　　告　未○○○(孫富繼承.
　　　　　　巳○○○(孫富繼承.
　　　　　　　　　　　　5巷3.
　　　　　　午○○○(孫富繼承.
　　　　　　丁○○(孫富繼承人.
　　　　　　丙○○(孫富繼承人.
　　　　　　乙○○(孫富繼承人.
　　　　　　戊○○(孫富繼承人.
前列六人共同
兼訴訟代理
人　　　　　己○○(孫富繼承人.
被　　　告　壬○○(孫富繼承人.
　　　　　　卯○○(孫富繼承人.
　　　　　　子○○(孫富繼承人.
　　　　　　　　　　　號14樓.
　　　　　　丑○○(孫富繼承人.
　　　　　　癸○○(孫富繼承人.
　　　　　　　　　　　號
　　　　　　寅○○(孫富繼承人.
　　　　　　辛○○(孫富繼承人.
前列七人共同
兼訴訟代理
人　　　　　庚○○(孫富繼承人.
上列當事人間請求塗銷抵押權登記事件，本院於民國94年7 月20
日辯論終結，判決如下：
    主  文
被告應塗銷坐落新竹市○○段五一三地號土地如附表所示之抵押
權登記。
訴訟費用由原告負擔。
    事實及理由
一、原告主張：原告於民國94年2月3日受贈取得坐落新竹市○○
    段513 地號土地一筆，權利範圍為96分之20( 重測前地號：
    苦苓腳段9之20地號)，惟上開土地於35年間為被告等人之被
    繼承人孫富設定如附表所示之抵押權，而如附表一所示收件
    年期：民國35年空白字第2400號抵押權存續期間至36年12月
    19日，附表二所示收件年期：民國36年空白字第258 號抵押
    權存續期間至37年2月21日，依民法第880條規定，其抵押權
    業已消滅，而孫富業於68年4 月20日死亡，其繼承人為被告
    等人，爰請求塗銷系爭抵押權登記等語。
二、被告等：已與原告達成和解，同意塗銷系爭抵押權登記等語
    。
三、本院之判斷：
    按當事人於言詞辯論時為訴訟標的之捨棄或認諾者，應本於
    其捨棄或認諾為該當事人敗訴之判決，民事訴訟法第 384條
    定有明文。原告等主張之事實，業據提出系爭土地土地登記
    簿謄本、戶籍謄本、繼承系統表等件為證，且經本院依職權
    向新竹市地政事務所調閱新竹市○○段513 地號土地自總登
    記以來迄今之土地所有權人變動資料，經新竹市地政事務所
    94年4月12日新地登字第0940002765 號函檢具土地異動索引
    、人工登記簿謄本及重測前、光復後舊簿登記謄本附卷可稽
    可稽，復為被告等所認諾，爰判決如主文所示。
四、訴訟費用負擔之依據：民事訴訟法第80條。
中　　華　　民　　國　　94　　年　　7 　　月　　28　　日
                  民事第二庭    法　官　王佳惠
以上正本係照原本作成。
如對本判決上訴，須於判決送達後20日內向本院提出上訴狀。
中　　華　　民　　國　　94　　年　　7 　　月　　28　　日
                                書記官　林淑瑜
附表：
  一、收件年期：民國35年  字號：空白字第2400號
      登記日期：民國93年9月1日
      權利人：孫富
      債權範圍：全部
      權利價值：台幣捌萬圓
      存續期間：36年12月19日
      清償日期：(空白)
      利息：依照契約約定
      遲延利息：依照契約約定
      違約金：依照契約約定
      設定權利範圍：24分之6
      設定義務人：李孟飴、甲○○、李叔飴
  二、收件年期：民國36年  字號：空白字第258號
      登記日期：民國93年9月1日
      權利人：孫富
      債權範圍：全部
      權利價值：台幣伍萬元
      存續期間：37年2月21日
      利息：依照契約約定
      遲延利息：依照契約約定
      違約金：依照契約約定
      設定權利範圍：24分之6
      設定義務人：李孟飴、甲○○、李叔飴
